臺灣高雄地方法院高雄簡易庭裁定　　　110年度雄秩字第205號
移送機關　　高雄市政府警察局三民第一分局
被移送人　　張志鴻


上列被移送人因違反社會秩序維護法案件，經移送機關於民國11
0 年10月15日以高市警三一分偵字第11072951700 號移送書移送
審理，本院裁定如下：
    主      文
張志鴻無正當理由，攜帶類似真槍之玩具槍，而有危害安全之虞
，處罰鍰新臺幣伍仟元。
扣案之空氣槍壹把沒入。
    事實及理由
一、被移送人於下列時、地有違反社會秩序維護法之行為：
   （一）時間：民國110 年10月11日2時23分許。
   （二）地點：高雄市三民區博愛路與十全路口。
   （三）行為：巡邏員警獲報前往上址，發現被移送人左手緊
         握1 把空氣槍（下稱系爭槍枝）躺臥於路邊，而有危
         害安全之虞。
二、按無正當理由，攜帶類似真槍之玩具槍，而有危害安全之虞
    者，處3 日以下拘留或新臺幣18,000元以下罰鍰，社會秩序
    維護法第65條第3 款定有明文。依上揭法條所規範之要件，
    認定被移送人有無違反該行為，首須被移送人有攜帶行為，
    次審酌該攜帶行為是否係無正當理由，再衡量被移送人攜帶
    行為所處時空，因被移送人於該時空有攜帶該類器械，而使
    該時空產生安全上危害；亦即，就被移送人客觀上之攜帶行
    為，依其攜帶行為之目的，考量行為人攜帶當時言詞舉動、
    時間、地點、身分等因素，據以認定其是否已構成該行為。
三、經查，被移送人於上開時、地，因搭乘計程車與司機發生衝
    突，遂自隨身包包取出系爭槍枝，於下車後遭計程車司機拖
    行以致身上多處擦傷而持槍橫躺於路上，經民眾發現通報警
    員至現場處理乙情，業據被移送人於警詢時坦承不諱，並有
    高雄市政府警察局三民第一分局扣押筆錄、扣押物品目錄表
    及監視器錄影翻拍照片附卷可佐。而扣案類似真槍之系爭槍
    枝屬氣體動力式槍枝，有高雄市政府警察局槍枝性能檢測報
    告在卷足憑，被移送人辯稱其係為參與生存遊戲而購入系爭
    槍枝，因父親欠債始隨身攜帶防身，惟被移送人僅因搭乘計
    程車與司機發生衝突即取出系爭槍枝示人，其雖未以之傷及
    他人財產或身體，仍足令一般人感覺生命及身體法益受到威
    脅，業已致生危害公共秩序、社會安寧之危險，堪認有危害
    安全之虞而無正當理由，是被移送人前開置辯之詞，委難採
    憑。核被移送人所為，係違反社會秩序維護法第65條第3 款
    所定無正當理由，攜帶類似真槍之玩具槍，而有危害安全之
    虞之非行。移送意旨認被移送人係觸犯社會秩序維護法第63
    條第1 項第1 款之無正當理由攜帶具有殺傷力之器械之行為
    ，容有誤會，惟移送事實相同，爰依社會秩序維護法第92條
    準用刑事訴訟法第300 條規定變更移送法條。爰審酌被移送
    人僅因細故即取出系爭槍枝示眾，對公共秩序與社會安寧造
    成相當程度之危害，兼衡渠違犯情節、行為之動機、目的、
    手段、智識程度等一切情狀，裁處如主文所示之罰鍰。
四、扣案之空氣槍1 把為被移送人所有，且係供違反本法行為所
    用之物，業據被移送人供述在卷，爰依社會秩序維護法第22
    條第3 項前段之規定，併予宣告沒入。
五、依社會秩序維護法第45條第1 項、第65條第3款、第22條第3
    項前段，裁定如主文。
中    華    民    國   110    年    11    月    22    日
                  高雄簡易庭  法      官  饒志民
以上正本證明與原本無異。
如不服本裁定，得於裁定書送達之翌日起5 日內，以書狀敘述理
由，向本庭提出抗告。
中    華    民    國   110    年    11    月    22    日
                              書  記  官  史華齡